【裁判字號】    98,易,1230
【裁判日期】    990202
【裁判案由】    違反毒品危害防制條例
【裁判全文】
臺灣屏東地方法院刑事判決              98年度易字第1230號
公  訴  人  臺灣屏東地方法院檢察署檢察官
被      告  甲○○
上列被告因違反毒品危害防制條例案件，經檢察官提起公訴（98
年度毒偵字第1750號），嗣被告於本院準備程序進行中先就被訴
事實為有罪之陳述，本院告知被告簡式審判程序之旨，並聽取當
事人之意見後，裁定改由受命法官獨任依簡式審判程序審理，判
決如下：
    主  文
甲○○施用第二級毒品，累犯，處有期徒刑柒月。
    事  實
一、甲○○前因施用毒品案件，經臺灣臺北地方法院以87年度毒
    聲字第98號裁定送觀察勒戒，經評定有繼續施用毒品傾向，
    又經同法院以87年度毒聲字第669 號裁定令入戒治處所施以
    強制戒治，嗣經同法院裁定停止戒治付保護管束，惟之後前
    開停止戒治裁定又經撤銷，而於民國89年3 月9 日期滿執行
    完畢，並經臺灣屏東地方法院檢察署檢察官於89年3 月15
    日以89年度戒毒偵字第128 號為不起訴處分確定；又於90年
    間，因施用毒品案件，經臺灣屏東地方法院檢察署檢察官提
    起公訴並聲請強制戒治，而經本院以90年度毒聲字第2111號
    裁定令入戒治處所施以強制戒治，刑責部分則經本院以91年
    度易字第79號判決處有期徒刑6 月確定，前開強制戒治部分
    ，復經本院以91年度毒聲字第681 號裁定停止戒治付保護管
    束，惟其於保護管束期間，再犯施用毒品案件，經本案以92
    年度毒聲字第180 號裁定撤銷前開停止戒治之裁定，而於92
    年2 月24日戒治期滿執行完畢；其於停止戒治期間所犯施用
    毒品犯行，復經本院以92年度易字第338 號判決處有期徒刑
    10月確定，上開2 罪接續執行，於94年2 月1 日因縮短刑期
    假釋出監，假釋期間交付保護管束，而於94年3 月30日保護
    管束期滿執行完畢。其又於94年間，因施用毒品案件，經本
    院以95年度易字第54號判決處有期徒刑1 年確定，於95年間
    ，因詐欺案件，經本院以95年度簡字第938 號判決處有期徒
    刑5 月，嗣經本院以95年度聲字第1212號裁定定應執行有期
    徒刑1 年3 月，復經本院以96年度聲減字第232 號裁定減刑
    並定應執行有期徒刑8 月確定，而於96年7 月16日執行完畢
    ；其又於96年間，因施用毒品案件，經本院以96年度簡字第
    1596號判決處有期徒刑6 月確定，而於97年7 月29日縮刑期
    滿執行完畢。詎其仍不知悔改，明知甲基安非他命業經公告
    列為毒品危害防制條例第2 條第2 項之第二級毒品，不得非
    法持有、施用，仍基於施用第二級毒品甲基安非他命之犯意
    ，於98年9 月6 日上午9 時許，在其位於屏東縣潮州鎮○○
    街76號之住處內，以將第二級毒品甲基安非他命置入玻璃球
    吸食器內以火燒烤，吸食產生之煙霧之方式，施用第二級毒
    品甲基安非他命1 次。嗣於98年9 月8 日上午9 時許，其因
    另案至高雄市政府警察局苓雅分局接受調查，警方於同日上
    午9 時40分許，徵得其同意採集其尿液檢體送驗，結果呈第
    二級毒品甲基安非他命陽性反應，而查知上情。
二、案經高雄市政府警察局苓雅分局移送臺灣屏東地方法院檢察
    署檢察官偵查起訴。
    理  由
一、本案被告甲○○所犯違反毒品危害防制條例案件，並非法定
    刑為死刑、無期徒刑或最輕本刑3 年以上有期徒刑之罪，亦
    非高等法院管轄第一審之案件，而被告於本院準備程序中就
    被訴事實為有罪之陳述，本院合議庭乃裁定由受命法官獨任
    進行簡式審判程序。又簡式審判程序之證據調查，依刑事訴
    訟法第273 條之2 規定，不受同法第159 條第1 項審判外陳
    述排除之限制，再被告對於卷內之各項證據，亦不爭執證據
    能力，故卷內所列之各項證據，自得作為證據，先予敘明。
二、上揭事實，業據被告坦承不諱，而其為警採集之尿液檢體經
    送請高雄市立凱旋醫院鑑定結果，呈甲基安非他命陽性反應
    ，有該醫院98年9 月18日濫用藥物尿液檢驗報告及藥物濫用
    受檢驗人尿液採證代號對照表各1 份在卷足憑（見警卷第3
    、4 頁），堪認被告自白與事實相符。又按毒品危害防制條
    例於92年7 月9 日修正公布，其中第20條、第23條將施用毒
    品之刑事處遇程序，區分為「初犯」、「5 年內再犯」、「
    5 年後再犯」，而依立法理由觀之，僅限於「初犯」、「5
    年後再犯」，始應先經觀察、勒戒或強制戒治程序，倘被告
    於5 年內已再犯，經依法追訴處罰，縱其第三次（或第三次
    以上）再度施用毒品之時間，在初犯經觀察、勒戒或強制戒
    治執行完畢釋放5 年以後，已不合於「5 年後再犯」之規定
    ，且因已於「5 年內再犯」，顯見其再犯率甚高，原實施觀
    察、勒戒或強制戒治，已無法收其實效，即應依該條例第10
    條處罰，最高法院95年5 月9 日95年度第7 次刑事庭會議決
    議可資參照。查被告前因施用毒品案件，經臺灣臺北地方法
    院以87年度毒聲字第98號裁定送觀察勒戒，經評定有繼續施
    用毒品傾向，又經同法院以87年度毒聲字第669 號裁定令入
    戒治處所施以強制戒治，嗣經同法院裁定停止戒治付保護管
    束，惟之後前開停止戒治裁定又經撤銷，而於89年3 月9日
    期滿執行完畢，並經臺灣屏東地方法院檢察署檢察官於89年
    3 月15日以89年度戒毒偵字第128 號為不起訴處分確定；又
    於90年間，因施用毒品案件，經臺灣屏東地方法院檢察署檢
    察官提起公訴並聲請強制戒治，而經本院以90年度毒聲字第
    2111號裁定令入戒治處所施以強制戒治，刑責部分則經本院
    以91年度易字第79號判決處有期徒刑6 月確定，前開強制戒
    治部分，復經本院以91年度毒聲字第681 號裁定停止戒治付
    保護管束，惟其於保護管束期間，再犯施用毒品案件，經本
    案以92年度毒聲字第180 號裁定撤銷前開停止戒治之裁定，
    而於92年2 月24日戒治期滿執行完畢；其於停止戒治期間所
    犯施用毒品犯行，復經本院以92年度易字第338 號判決處有
    期徒刑10月確定，上開2 罪接續執行，於94年2 月1 日因縮
    短刑期假釋出監，假釋期間交付保護管束，而於94年3 月30
    日保護管束期滿執行完畢。其又於94年間，因施用毒品案件
    ，經本院以95年度易字第54號判決處有期徒刑1 年確定，95
    年間，因詐欺案件，經本院以95年度簡字第938 號判決處有
    期徒刑5 月，嗣經本院以95年度聲字第1212號裁定定應執行
    有期徒刑1 年3 月，復經本院以96年度聲減字第232 號裁定
    減刑並定應執行有期徒刑8 月確定，而於96年7 月16日執行
    完畢；其又於96年間，因施用毒品案件，經本院以96年度簡
    字第1596號判決處有期徒刑6 月確定，而於97年7 月29 日
    縮刑期滿執行完畢等事實，有臺灣屏東地方法院檢察署刑案
    資料查註紀錄表及臺灣高等法院被告全國前案紀錄表各1 份
    在卷可按，是被告於強制戒治執行完畢釋放後5 年內，已再
    犯施用毒品案件，經本院判處罪刑確定，則其犯再本件施用
    毒品案件，即非屬該條例第20條第3 項所稱「5 年後再犯」
    之情形，自應依法追訴。從而，本件事證明確，被告犯行洵
    堪認定，應依法論科。
三、查甲基安非他命係屬毒品危害防制條例第2 條第2 項第2款
    所規定之第二級毒品，是核被告所為，係犯毒品危害防制條
    例第10條第2 項之施用第二級毒品罪。被告持有毒品復進而
    施用，其持有毒品之低度行為，為施用毒品之高度行為所吸
    收，不另論罪。又查被告前有如事實欄所示之科刑及執行情
    形，有臺灣屏東地方法院檢察署刑案資料查註紀錄表、臺灣
    高等法院被告前案紀錄表各1 份附卷足憑，其於刑之執行完
    畢後5 年內，故意再犯本件有期徒刑之罪，為累犯，應依刑
    法第47條第1 項加重其刑。本院審酌被告前有多次施用毒品
    前科，經入監執行，仍未戒斷施用毒品之惡習，並參酌其坦
    承犯行，其素行狀況、犯罪動機、目的、所生戕害其身心情
    形等一切情狀，並斟酌檢察官之求刑，量處如主文所示之刑
    。
據上論斷，應依刑事訴訟法第273 條之1 第1 項、第299 條第1
項前段，毒品危害防制條例第10條第2 項，刑法第11條前段、第
47條第1 項，判決如主文。
本案經檢察官任亭到庭執行職務。
中    華     民     國    99   年    2    月     2    日
                    刑事第五庭  法   官  陳秀慧
以上正本證明與原本無異。
如不服本判決應於收受本判決送達後10日內向本院提出上訴書狀
，其未敘述上訴理由者，並得於提起上訴後10日內向本院補提理
由書狀（均須按他造當事人之人數附繕本）「切勿逕送上級法院
」。
中    華     民     國    99   年    2    月     2    日
                                書記官  史安琪
附錄本判決論罪科刑法條：
毒品危害防制條例第10條第2項
施用第二級毒品者，處 3 年以下有期徒刑。

司法院資訊處製作；財團法人民間司法改革基金會備份。
